【裁判字號】    97,易,31
【裁判日期】    970131
【裁判案由】    竊盜
【裁判全文】
臺灣基隆地方法院刑事判決                97年度易字第31號
公  訴  人  臺灣基隆地方法院檢察署檢察官
被      告  乙○○
                    （現另案在臺灣基隆監獄基隆分監執行中
上列被告因竊盜案件，經檢察官提起公訴（97年度偵字第112號）
，被告於準備程序進行中就被訴事實為有罪之陳述，本院乃裁定
以簡式審判程序進行審理，判決如下：
    主  文
乙○○共同攜帶兇器竊盜，累犯，處有期徒刑柒月。另案扣案之
鉗子壹支沒收。
    事  實
一、乙○○前先後因施用毒品案件，分別經本院於民國93年9月3
    日以93年度訴字第482號判處有期徒刑6月、3 月，應執行有
    期徒刑8月確定；於94年9月30日以94年度訴字第750 號判處
    有期徒刑6月確定，上開案件接續執行，於94年8月9 日入監
    執行，至95年6月30日假釋出監，迄95年9月28日假釋期滿未
    經撤銷，其未執行之刑，以已執行論。
二、乙○○竟不知悔改，與李宗坤（李宗坤所為竊盜犯行，業經
    臺灣板橋地方法院以96年度易字第2816號判處有期徒刑7 月
    確定）共同基於意圖為自己不法之所有之犯意聯絡，於民國
    96年7 月31日晚間11時許，在基隆市○○區○○街16號後方
    ，由李宗坤在旁把風，乙○○則持李宗坤所有，客觀上足對
    人之生命、身體、安全構成威脅，足供兇器施用之鉗子1 支
    為工具，拆卸竊取丙○○所有之車牌號碼7G─3848號自用小
    客車之車牌2面，得手後，復將該2面車牌懸掛在李宗坤先前
    所竊得之原車牌號碼JV─7568號自用小客車上。嗣李宗坤於
    96年8月15日晚間11時許，在臺北縣樹林市○○街24之2號前
    為警查獲，再由李宗坤帶同警方前往臺北縣樹林市○○街24
    之2號5樓頂樓加蓋之租屋處，扣得其所有供竊盜所用之鉗子
    1 支，且經李宗坤於臺灣基隆地方法院檢察署96年度偵字第
    522號竊盜案件偵查中之陳述，而查悉上情。
三、案經臺灣基隆地方法院檢察署檢察官簽分後偵查起訴。
    理  由
一、按除簡式審判程序、簡易程序及刑事訴訟法第376條第1款、
    第2 款所列之罪之案件外，第一審應行合議審判，刑事訴訟
    法第284條之1定有明文，查本件被告乙○○所犯為刑法第32
    1條第1項第3款之加重竊盜罪，係屬刑事訴訟法第376條第2
    款所列之最重本刑為3 年以下有期徒刑之罪，是本院依上開
    規定獨任進行審理程序。又被告所犯非死刑、無期徒刑、最
    輕本刑為3 年以上有期徒刑之罪，或高等法院管轄第一審之
    案件，其於本院準備程序中，就被訴事實為有罪之陳述，經
    告以簡式審判程序之旨，並聽取檢察官、被告之意見後，本
    院依刑事訴訟法第273條之1第1 項裁定以簡式審判程序進行
    審理，是本件之證據調查，依同法第273條之2規定，不受同
    法第159條第1項、第161條之2、第161條之3、第163條之1及
    第164條至第170條規定之限制，均先予敘明。
二、上揭竊盜之事實，業據被告於偵查及本院審理時，均坦承不
    諱，核與證人即共犯李宗坤於96年度偵字第5225號竊盜案件
    偵查中結證證述之情節相符，並有車號查詢汽車車籍資料（
    車主為丙○○）、臺灣板橋地方法院96年度易字第2816號判
    決書在卷可稽，及共犯李宗坤所有供本案竊盜犯罪所用之鉗
    子1 支扣案足佐，堪認被告上開自白與事實相符，堪可採信
    。本案事證明確，被告所為上開竊盜犯行，洵堪認定，應依
    法論科。
三、按刑法第321條第1項第3 款之攜帶兇器竊盜罪，係以行為人
    攜帶兇器竊盜為其加重條件，此所謂兇器，其種類並無限制
    ，凡客觀上足對人之生命、身體、安全構成威脅，具有危險
    性之兇器均屬之，且祇須行竊時攜帶此種具有危險性之兇器
    為已足，並不以攜帶之初有行兇之意圖為必要。經查，被告
    為犯行時所攜帶之鉗子1 支，為金屬材質，質地堅硬，且甚
    尖銳，顯為具有危險性之兇器（最高法院79年台上字第5253
    號判例意旨參照）。核被告所為，係犯刑法第321條第1項第
    3 款之攜帶兇器竊盜罪。被告與李宗坤就上開竊盜犯行，有
    犯意聯絡及行為分擔，為共同正犯。茲審酌被告之犯罪目的
    、手段、所生危害及犯罪後坦承犯行暨其素行等一切情狀，
    量處如主文所示之刑，以資懲儆。又另案扣案之鉗子1 支為
    共犯李宗坤所有，供被告及共犯李宗坤犯上開竊盜犯行所用
    之物，業據共犯李宗坤及被告供明無訛（見本院卷附臺灣板
    橋地方法院96年度易字第2816號準備程序及簡式審判筆錄）
    ，爰依刑法第38條第1項第2款之規定宣告沒收。
據上論斷，應依刑事訴訟法第284條之1、第273條之1第1 項、第
299條第1項前段，刑法第28條、第321條第1項第3款、第47條第1
項、第38條第1項第2款，判決如主文。
本案經檢察官甲○○到庭執行職務。
中    華    民    國    97    年    1     月    31    日
                  刑事第一庭  法  官  許心
以上正本證明與原本無異。
如不服本判決應於收受本判決後10日內向本院提出上訴書狀，其
未敘述上訴理由者，並得於提起上訴後10日內向本院補提理由書
狀（均須按他造當事人之人數附繕本）「切勿逕送上級法院」。
中    華    民    國    97    年    1     月    31    日
                              書記官  湯惠芳
附錄論罪法條：
中華民國刑法第321條
（加重竊盜罪）
犯竊盜罪而有左列情形之一者，處 6 月以上、 5 年以下有期徒
刑：
一  於夜間侵入住宅或有人居住之建築物、船艦或隱匿其內而犯
    之者。
二  毀越門扇、牆垣或其他安全設備而犯之者。
三  攜帶兇器而犯之者。
四  結夥三人以上而犯之者。
五  乘火災、水災或其他災害之際而犯之者。
六  在車站或埠頭而犯之者。
前項之未遂犯罰之。


司法院資訊處製作；財團法人民間司法改革基金會備份。
